臺灣高雄地方法院刑事判決　　　　　　　94年度訴字第1612號
公　訴　人　臺灣高雄地方法院檢察署檢察官
被　　　告　乙○○　男　42歲.
上列被告因毒品危害防制條例案件，經檢察官提起公訴（九十四
年度毒偵字第五八三號），本院改依簡式審判程序審理，判決如
下：
    主  文
乙○○施用第一級毒品，累犯，處有期徒刑捌月；又施用第二級
毒品，累犯，處有期徒刑參月。應執行有期徒刑拾月。
    事  實
一、乙○○前因過失傷害案件，經本院以九十二年度交簡字第二
    五五五號判決，判處有期徒刑四月確定，於民國九十三年二
    月十三日易科罰金執行完畢。又乙○○曾因施用毒品案件，
    經本院以九十二年度毒聲字第三九七七號裁定送觀察、勒戒
    後，認有繼續施用毒品傾向，而由本院以九十二年度毒聲字
    第五０一五號裁定令入戒治處所施以強制戒治，嗣於九十三
    年一月九日因法律修正視為強制戒治執行完畢而釋放。詎其
    仍不知戒絕毒癮，明知海洛因及甲基安非他命，分別經公告
    列為毒品危害防制條例第二條第二項第一款之第一級毒品及
    同條項第二款之第二級毒品，不得非法持有、施用，猶於前
    開強制戒治執行完畢釋放後五年內，基於施用第一級毒品海
    洛因之犯意，於九十四年一月十一日夜間九時十五分許起回
    溯二十四小時內之某時點，在其友人陳建存位於高雄縣六龜
    鄉○○村○○路九一之二號之住處，以將第一級毒品海洛因
    摻入香菸內吸食之方式，施用第一級毒品海洛因一次。又其
    另基於施用第二級毒品甲基安非他命之犯意，亦於九十四年
    一月十一日夜間九時十五分許起回溯二十四小時內之某時點
    ，同在上開處所，以將第二級毒品甲基安非他命置於玻璃球
    吸食器內燒烤吸食之方式，施用第二級毒品甲基安非他命一
    次。嗣於九十四年一月十一日下午四時許，經警持搜索票至
    上址搜索，在該處扣得陳建存所有之第二級毒品甲基安非他
    命一包（驗後毛重一點九公克）及玻璃球吸食器一組，因而
    知悉上情。
二、案經高雄縣政府警察局六龜分局報請臺灣高雄地方法院檢察
    署檢察官偵查起訴。
    理  由
一、按本件被告乙○○所犯係死刑、無期徒刑、最輕本刑為三年
    以上有期徒刑以外之罪，其於準備程序就前揭被訴事實為有
    罪之陳述，經受命法官告知簡式審判程序之旨，並聽取其與
    公訴人之意見後，本院認無不得或不宜改依簡式審判程序進
    行之處，爰依刑事訴訟法第二百七十三條之一第一項、第二
    百八十四條之一，裁定本件由受命法官獨任進行簡式審判程
    序，合先敘明。
二、前揭犯罪事實，業據被告乙○○於本院審理中坦承不諱，且
    其為警查獲後採集尿液送檢之檢驗結果，係呈施用第一級毒
    品海洛因後所會產生之嗎啡陽性反應，及施用第二級毒品甲
    基安非他命後所會產生之甲基安非他命陽性反應，有高雄縣
    政府衛生局九十四年一月十四日煙檢字第００四四號煙毒尿
    液檢驗成績書、高雄醫學大學附設中和紀念醫院九十四年三
    月二十二日第九四０三—一五七號濫用藥物尿液檢驗報告，
    暨高雄縣政府警察局六龜分局刑事組毒品危害防制條例案件
    嫌犯真實姓名對照表在卷可稽，則被告前開於本院審理中之
    自白顯與事實相符，堪以採信。而被告前因施用毒品案件，
    經本院以九十二年度毒聲字第三九七七號裁定送觀察、勒戒
    後，認有繼續施用毒品傾向，而由本院以九十二年度毒聲字
    第五０一五號裁定令入戒治處所施以強制戒治，嗣於九十三
    年一月九日因法律修正視為強制戒治執行完畢而釋放等情，
    有臺灣高雄地方法院檢察署刑案資料查註紀錄表及臺灣高等
    法院被告前案紀錄表在卷可憑。綜上所述，被告於強制戒治
    執行完畢釋放後，五年內再犯施用第一級毒品海洛因及第二
    級毒品甲基安非他命之犯行至明，本件事證明確，被告犯行
    堪以認定。
三、按海洛因及甲基安非他命，分別係毒品危害防制條例第二條
    第二項第一款所稱之第一級毒品及同條項第二款所稱之第二
    級毒品，故核被告乙○○所為，係犯該條例第十條第一項之
    施用第一級毒品罪及同條第二項之施用第二級毒品罪。被告
    持有第一級毒品海洛因及第二級毒品甲基安非他命後，進而
    施用，其持有之低度行為均應為施用之高度行為所吸收，不
    另論罪。又被告所犯上開二罪間，犯意各別、行為互殊，觸
    犯構成要件相異之罪名，自應分論併罰。被告前因過失傷害
    案件，經本院以九十二年度交簡字第二五五五號判決，判處
    有期徒刑四月確定，於九十三年二月十三日易科罰金執行完
    畢等情，有前開臺灣高等法院被告前案紀錄表及臺灣高雄地
    方法院檢察署被告之刑案資料查註紀錄表在卷可稽，其受有
    期徒刑執行完畢，五年內再犯本件最重本刑為有期徒刑以上
    之罪，為累犯，應依刑法第四十七條規定加重其刑。爰審酌
    被告經強制戒治後，尚未能戒絕毒癮，足證前開保安處分措
    施實難矯治其惡性，惟念及其犯後坦承罪行，態度良好，而
    所犯係為自戕行為，尚未對他人造成實害等一切情狀，分別
    量處如主文所示之刑，並定應執行之刑，以資懲儆。扣案之
    第二級毒品甲基安非他命一包（驗後毛重一點九公克）及玻
    璃球吸食器一組為被告友人陳建存所有，業據被告及陳建存
    於警詢中供陳明確，且被告亦否認該等扣案物品與其本件施
    用毒品犯行有何關連（見本院九十四年七月一日審判筆錄）
    ，上開扣案之第二級毒品甲基安非他命一包（驗後毛重一點
    九公克）及玻璃球吸食器一組自無庸為沒收銷燬或沒收之宣
    告，附此敘明。
據上論斷，應依刑事訴訟法第二百七十三條之一第一項、第二百
八十四條之一、第二百九十九條第一項前段，毒品危害防制條例
第十條第一項、第二項，刑法第十一條前段、第四十七條、第五
十一條第五款，判決如主文。
本案經檢察官甲○○到庭執行職務。
中　　華　　民　　國　　九十四　　年　七　月　　十五　日
                  刑事第六庭    法　官 陳君杰
以上正本證明與原本無異。
如不服本判決，應於判決送達後十日內，向本院提出上訴狀。
中　　華　　民　　國　　九十四　　年　七　月　　十五　日
                                書記官 陳昱良
附錄本判決論罪科刑法條全文：
毒品危害防制條例第十條
施用第一級毒品者，處六月以上五年以下有期徒刑。
施用第二級毒品者，處三年以下有期徒刑。
